臺灣高雄地方法院民事裁定
109年度消債更字第470號
聲  請  人  呂建明  
0000000000000000

代  理  人  熊健仲律師
上列當事人因消費者債務清理事件聲請更生，本院裁定如下：
    主  文
聲請人呂建明自中華民國一一○年四月二十七日下午四時起開始
更生程序。
命司法事務官進行本件更生程序。
    理  由
一、聲請意旨略以：伊有不能清償債務情事，前依消債條例規定
    ，向本院聲請調解債務清償方案，惟調解不成立。伊又未經
    法院裁定開始清算程序或宣告破產，爰聲請更生等語。
二、按債務人不能清償債務或有不能清償之虞者，得依本條例所
    定更生或清算程序，清理其債務；債務人無擔保或無優先權
    之本金及利息債務總額未逾新臺幣（下同）00000000元者，
    於法院裁定開始清算程序或宣告破產前，得向法院聲請更生
    ；法院開始更生程序之裁定，應載明其年、月、日、時，並
    即時發生效力；法院開始更生或清算程序後，得命司法事務
    官進行更生或清算程序，必要時得選任律師、會計師或其他
    適當之自然人或法人1人為監督人或管理人，消費者債務清
    理條例（下稱消債條例）第3條、第16條第1項、第42條第1
    項、第45條第1項分別定有明文。
三、經查：　
  ㈠聲請人前於民國109年12月17日提出債權人清冊，向本院聲請
    調解債務清償方案，經本院109年度司消債調字第629號受理
    ，於109年11月18日調解不成立，聲請人於109年12月17日具
    狀聲請更生等情，業經本院依職權調閱上開調解卷宗核閱無
    訛。　　　
　㈡聲請人於107年度至108年度申報所得各為1元、137130元，名
    下1987年份汽車一台，聲請人稱無有價值之商業保單，經本
    院依職權查詢，尚有台灣人壽保單1張，該保單解約金98458
    元；自107年7月至108年6月，參加勞動部勞動力發展署高屏
    澎東分屬職業訓練班次，領取6個月職訓津貼79354元、自10
    8年8月至108年9月，任職於聯安公寓大廈管理維護股份有限
    公司，薪資合計領取49000元，自108年10月1日至108年12月
    15日，任職於先鋒公寓大廈管理維護股份有限公司，惟該公
    司回函，無薪資清冊可提供、自109年2月26日至109年7月3
    日，任職於龍群消防企業社，2月份薪資領3800元、3月份至
    7月份薪資均領23800元，又自109年9月1日至109年9月15日
    ，任職於嘉鼎工程管理顧問股份有限公司，薪資領取14760
    元，復於109年11月至110年1月31日，任職於建暉工程有限
    公司，每月薪資均為3萬元。又聲請人以每月10000元承租新
    興區民族二路123號1樓、2樓，並將該屋修繕、裝修，將1樓
    店面轉租予陳智慧，每月租金15000元，故每月轉租收入500
    0元，聲請人之成年子女未給付扶養費，且現未領取其他補
    助等情，有財政部高雄國稅局107年至108年綜合所得稅各類
    所得資料清單及財產歸屬資料清單【本院109年度司消債調
    字第629號卷（下稱調卷）第17-18頁】、財產及收入狀況說
    明書（本案卷第7-11頁）、債權人清冊（本案卷第12-13頁
    ）、戶籍謄本（本案卷第58頁）、勞工保險被保險人投保資
    料表（調卷第22頁）、個人商業保險查詢結果表（本案卷第
    68頁）、財團法人金融聯合徵信中心前置協商專用債權人清
    冊（本案卷第13頁）、信用報告（調卷第24頁）、社會補助
    查詢表（本案卷第44-46頁）、勞動部勞動力發展署高屏澎
    東分署函(本案卷51)、華盛營建工程股份有限公司陳報狀（
    本案卷第93頁）、聯安公寓大廈管理維護股份有限公司函(
    本案卷第55頁)、先鋒公寓大廈管理維護股份有限公司函(本
    案卷第53-54頁)、龍群消防企業社函(本案卷第47頁)、嘉鼎
    工程管理顧問股份有限公司函(本案卷第48-50頁)、建暉工
    程有限公司函(本案卷第76頁)、轉租契約(本案卷第65頁)、
    聲請人陳報狀（本案卷第78頁）等附卷可證。依目前調查所
    得證據，以聲請人自陳每月收入28000元及轉租每月收入500
    0元，核定為33000元【計算式：28000+5000＝33000（本裁定
    計算方式均採元以下4捨5入）】作為核算聲請人現在償債能
    力之基礎，堪認妥適。 　　
　㈢關於聲請人必要生活費用部分，按債務人必要生活費用，以
    最近1年衛生福利部或直轄市政府所公告當地區每人每月最
    低生活費1.2倍定之，消債條例第64條之2第1項定有明文。
    本院參酌衛福部社會司所公告110年度高雄市最低生活費為1
    3341元，1.2倍即16009元，聲請人承租該屋1樓、2樓，居於
    該屋2樓，每月租金10000元，考量聲請人將該屋1樓店面轉
    租予陳智慧，每月租金15000元，按此無房屋費用支出，故
    計算聲請人個人每月必要生活費時，應自前開最低生活費用
    中，扣除相當於房租支出所佔比例24.36％。依此計算，聲請
    人每月之必要生活費以12,109元為準【計算式：16009－（16
    009×24.36%）＝12109】，逾此範圍難認必要。
  ㈣承上，聲請人目前每月收入約33000元，扣除個人必要支出12
    109元，剩餘20891元，而聲請人目前負債總額為0000000元
    （調卷第36頁、第50頁、第55頁、第57頁，包括：元大銀行
    、國泰世華銀行、中國信託銀行、元大資產管理股份有限公
    司），扣除台灣人壽保單解約金98458元後，以每月所餘逐
    年清償，至少須約38年【計算式：（0000000－00000）÷2089
    1÷12≒38】始能清償完畢，應認其已不能清償債務。此外，
    聲請人無擔保或無優先權之債務總額未逾1,200萬元，且無
    消債條例第6條第3項、第8條或第46條各款所定駁回更生聲
    請之事由存在。則聲請人聲請更生為有理由，應予准許，爰
    命司法事務官進行本件更生程序。
四、依消債條例第11條第1 項、第45條第1 項、第16條第1 項，
    裁定如主文。
中　　華　　民　　國　　110 　年　　4 　　月　　27　　日
              　　民事庭　　法　官　賴寶合
以上正本係照原本作成。
本裁定不得抗告。
中　　華　　民　　國　　110 　年　　4 　　月　　27　　日
  　                        書記官　胡美儀